臺灣高雄地方法院刑事判決　　　　　　　96年度易字第1605號
公　訴　人　臺灣高雄地方法院檢察署檢察官
被　　　告　丁○○
　　　　　　甲○○
上列被告因竊盜案件，經檢察官提起公訴（96年度偵字第9687號
），被告於準備程序為有罪之陳述，經本院裁定依簡式審判程序
審理，判決如下：
    主  文
丁○○共同於夜間侵入有人居住之建築物竊盜，累犯，處有期徒
刑柒月。
甲○○共同於夜間侵入有人居住之建築物竊盜，處有期徒刑陸月
，如易科罰金，以新臺幣壹仟元折算壹日。緩刑貳年。
    事  實
一、丁○○前因懲治盜匪條例案件，經法院判處有期徒刑12年確
    定，於民國78年10月12日入監服刑，於83年10月20日縮短刑
    期第1 次假釋付保護管束（殘刑6 年4 月13日），嗣於第1
    次假釋期間中，因再犯傷害罪遭判處有期徒刑7 月確定（執
    行期間85年3 月14日至85年7 月25日），前開第1 次假釋乃
    遭撤銷，於86年2 月19日入監續執行殘刑，於90年9 月6 日
    第2 次假釋付保護管束，於92年3 月13日保護管束期滿、前
    開第2 次假釋未經撤銷視為執行完畢（構成累犯）。
二、詎不知悔改，竟與甲○○共同基於意圖為自己不法所有之犯
    意聯絡，於96年3 月27日18時25分許日沒後之夜間，侵入平
    時有人居住看守（惟當時看守人已外出用餐）、址設高雄縣
    燕巢鄉○○村○○路87-1號之勇成車輛保養廠內（無故侵入
    他人建築物部分未據告訴），徒手竊取其內放置之大卡車鋼
    板10片（價值合計約新臺幣〔下同〕1 萬元），並搬運至2
    人原共乘之車牌號碼HX7-995 號重型機車（下稱上開機車）
    腳踏板上放置，得手後，旋由甲○○騎乘上開機車搭載丁○○及載運竊得之鋼板離去現場。嗣因鄰人發現情狀有異，去
    電告知保養廠人員乙○○，乙○○乃即駕車自後追捕上開機
    車，而在同鄉○○路旁攔下丁○○與甲○○，始悉全情。
三、案經高雄縣政府警察局岡山分局報請臺灣高雄地方法院檢察
    署檢察官偵查起訴。
    理  由
一、本案被告丁○○、甲○○（下合稱被告2 人）所犯均為死刑
    、無刑徒刑或最輕本刑為3 年以上有期徒刑以外之罪，被告
    2 人於準備程序中就被訴犯罪事實，俱為有罪之陳述，經法
    官告知簡式審判程序之旨，並聽取當事人意見後，依刑事訴
    訟法第273 條之1 第1 項規定，裁定進行簡式審判程序，合
    先指明。
二、訊據被告2 人對於上開犯罪事實坦承不諱，核與證人即被害
    人乙○○於警詢中陳述之發現失竊情節相符；並有扣押筆錄
    暨扣押物品目錄表、贓物認領保管單、96年（高雄地區1 至
    6 月）日出日沒時刻表、本院96年5 月25日辦理刑事案件電
    話紀錄查詢表等件附卷可稽，足認被告2 人之自白均合於事
    實可堪採信，本件事證明確，被告2 人之共同竊盜犯行俱堪
    認明。
三、按刑法第321 條第1 項第1 款所謂有人居住之建築物，乃係
    指通常為人所居住之處所，尚不以行竊之際，居住之人即在
    其內為必要（最高法院47年台上字第859 號判例意旨參照）
    勇成車輛保養廠平時均有人居住看守，已如前述，從而核被
    告2 人所為，均係犯刑法第321 條第1 項第1 款之於夜間侵
    入有人居住之建築物竊盜罪，此尚不因該看守人乃恰於被告
    2 人行竊之際外出用餐而有別。又丁○○前因懲治盜匪條例
    案件，經法院判處有期徒刑12年確定，於78年10月12日入監
    服刑，於83年10月20日縮短刑期第1 次假釋付保護管束，嗣
    於第1 次假釋期間中，因再犯傷害罪遭判處有期徒刑7 月確
    定致前開第1 次假釋遭撤銷，於86年2 月19日入監續執行殘
    刑，於90年9 月6 日第2 次假釋付保護管束，於92年3 月13
    日保護管束期滿、前開第2 次假釋未經撤銷視為執行完畢一
    節，有卷附臺灣高等法院被告前案紀錄表1 份可按，其於該
    有期徒刑執行完畢後，5 年內故意再犯本案有期徒刑以上之
    罪，為累犯，應依刑法第47條第1 項之規定加重其刑。
四、本院審酌被告2 人正值青壯年紀，不思以正當途徑賺取所得
    ，竟共同於夜間侵入有人居住之建築物竊盜，實屬不該，惟
    念被告2 人均坦承犯行而具悔意，犯後態度尚可，及所竊得
    之物價值合計為1 萬元，且俱已發還予乙○○領回，乙○○
    所受損害應有減輕等一切情狀，爰分別量處如主文所示之刑
    。復並斟酌甲○○業工、教育程度為高中肄業、家庭經濟狀
    況小康各節（此見警卷調查筆錄受詢問人欄即明），諭知以
    1000元折算1 日之易科罰金折算標準。末甲○○前未曾因故
    意犯罪受有期徒刑以上刑之宣告，有臺灣高等法院被告前案
    紀錄表1 份在卷足憑，其因一時失慮，偶罹刑典，且其坦承
    犯行而具悔意，犯後態度尚可，俱如前述，經此罪刑之宣告
    後，當知所警惕，信無再犯之虞，本院認前開所宣告之刑，
    以暫不執行為適當，爰依刑法第74條第1 項第1 款之規定，
    予以宣告緩刑2 年，以啟自新。
據上論斷，應依刑事訴訟法第273 條之1 第1 項、第299 條第1
項前段，刑法第28條、第321 條第1 項第1 款、第47條第1 項第
41條第1 項前段、第74條第1 項第1 款，判決如主文。
本案經檢察官丙○○到庭執行職務。
中　　華　　民　　國　　96　　年　　6 　　月　　1 　　日
                  刑事第十庭  法　官  莊珮吟
以上正本證明與原本無異。
如不服本判決，應於判決送達後10日內，向本院提出上訴狀。
中　　華　　民　　國　　96　　年　　6　　月　　1 　　日
                              書記官  蔡妮君
附錄本案所犯法條：
《刑法第321 條第1 項第1 款》
犯竊盜罪而有左（下）列情形之一者，處6 月以上、5 年以下有
期徒刑：
一  於夜間侵入住宅或有人居住之建築物、船艦或隱匿其內而犯
    之者。
